

Kaleb Puniwan UI/UX Designer

Q 085156302856

http://kalebpuniwan.com/

Yogyakarta, Indonesia

SUMMARY

Saya merupakan UI/UX Desainer, lulusan Universitas Atma Jaya Yogyakarta jurusan Informatika dengan IPK 3,87. Saya menyukai dunia User Interface dan User Experience sejak semester 4. Saya ingin memudahkan orang dalam menggunakan website dengan desain yang saya buat.

EXPERIENCE

UI/UX Designer Intern 09/2022 - Present

Nanovest

Saya bertanggung jawab untuk membuat desain antarmuka untuk Purwarupa untuk website internal dan https://exchange.nanobyte.finance/

UI/UX Designer Intern 08/2021 - 12/2021

Skilvul

Saya bertanggung jawab untuk membuat desain antarmuka untuk Purwarupa:

- Aplikasi pembelajaran daring
- Website salah satu produk PasarPolis

Saya tidak terikat kontrak secara profesional dengan PasarPolis

Assitant Lecturer 02/2021 - 07/2021

Universitas Atma Jaya Yogyakarta

Saya bertanggung jawab untuk membimbing kelas Pemikiran Desain dan Kreatifitas

Mentor of PNC (Programming in Contest)

04/2020 - 05/2020

HIMAFORKA UAJY

Saya membantu adik tingkat untuk lomba coding menggunakan bahasa C

EDUCATION

Informatics 2022

Universitas Atma Jaya Yogyakarta - Bachelor Degree

Complete Web & Mobile Designer in 2022: UI/UX, Figma, +more

IPK 3.87

IPA 2018

SMA Bruderan Purwokerto - High School

CERTIFICATES

PasarPolis: UI/UX Challenge (Completion) 12/2021 - 12/2023

UI/UX Design Mastery (Gold) 10/2021 - 10/2023

09/2021 - Present

LANGUAGES

Indonesia Native English Intermediate